【裁判字號】    97,訴,894
【裁判日期】    970722
【裁判案由】    給付借款
【裁判全文】
臺灣臺南地方法院民事判決               97年度訴字第894號
原      告  新榮資產管理股份有限公司
法定代理人  乙○○○
訴訟代理人  鄧嘉慧
被      告  甲○○○○○○○
上列當事人間請求給付借款事件，本院於言詞辯論終結民國97年
7月17日，判決如下：
    主  文
被告應給付原告新臺幣貳佰柒拾陸萬參仟參佰陸拾壹元，及自民
國八十九年十一月十八日起至清償日止，按週年利率百分八點七
計算之利息，暨按上開利率百分之二十計算之違約金。
訴訟費用新臺幣貳萬捌仟肆佰貳拾參元被告負擔。
    事  實
一、原告起訴主張略以：
(一)、按原債權人新光人壽保險股份有限公司業於民國（下同）95
    年5月30日就本案所繫屬之本金暨利息、違約金（含已發生
    者）、墊付費用等債權、擔保物權及其他一切從屬權利一併
    讓與原告，並依金融機構合併法第15條第1項第1款及第18條
    第3項之規定，於95年5月30日公告在台灣新生報第14、15版
    ，是本案債權已合法移轉，合先敘明。
(二)、被告於83年10月20日邀同訴外人陳建勳即陳朝財（歿）為連
    帶保證人，向新光人壽借款並簽立住宅貸款借據600萬。嗣
    後被告經原債權人聲請拍賣抵押物強制執行，並依本院87年
    執字12402號拍賣擔保物後，尚積欠原告本金0000000元，及
    其應計之利息、違約金，屢次催討被告均未清償。原告依約
    定書第9條之約定，主張被告喪失期限利益，借款視為全部
    到期，並依法提起本訴。
(三)、並聲明：被告應給付原告0000000元，及自民國89年11月18
    日起至清償日止，按週年利率百分8.7計算之利息，暨按上
    開利率百分之20計算之違約金。
二、被告則略以：該債務尚有糾葛，但對鈞院87年執字12402號
    之分配表餘額並無異議。並聲明：原告之訴駁回。
三、本件原告起訴主張之前揭事實，業據其提出債權讓與證明書
    、95年5月30日之新生報之影本、保證書、住宅貸款借據、
    約定書各1份可稽，核屬相符。並經本院依職權調閱89年度
    執字12402號執行卷，原告所提出之分配表未清償餘額為000
    0000元，經核對無訛，自堪信原告之主張為真實。
四、從而，原告依債權讓與及消費借貸之法律關係，請求被告給
    付借款0000000元，及如主文所示之自89年11月18起至清償
    日止之利息、違約金，為有理由，應予准許。
五、本件訴訟費用額為裁判費28423元，應由被告負擔，確定如
    主文第2項所示。
六、據上論結，本件原告之訴為有理由，依民事訴訟法第78條、
    第87條第1項，判決如主文。
中    華    民    國    97    年    7     月    22    日
                  民事民二庭   法  官  曾鴻銘
以上正本係照原本作成。
如對本判決上訴，須於判決送達後20日內向本院提出上訴狀。
中    華    民    國    97    年    7     月    22    日
                                書記官  盧昱蓁


司法院資訊處製作；財團法人民間司法改革基金會備份。
